臺灣高等法院高雄分院刑事判決　　　　 94年度上訴字第977號
上　訴　人
即　被　告　甲○○
上列上訴人因被告違反毒品危害防制條例案件，不服臺灣高雄地
方法院93年度訴字第3023號中華民國94年5月12日第一審判決（
起訴案號：臺灣高雄地方法院檢察署93年度毒偵字第6163號，暨
移送併案：同署93年度毒偵字第6559號、第7217號、94年度毒偵
字第796 號、第878號），提起上訴，本院判決如下：
    主  文
上訴駁回。
    事  實
一、甲○○前於民國93年間因施用第一級毒品案件，經臺灣高雄
    地方法院裁定送觀察、勒戒，於93年6 月4 日因無繼續施用
    毒品傾向出所，由臺灣高雄地方法院檢察署檢察官於93年6
    月4 日以93年度毒偵字第281 號為不起訴處分確定。詎甲○
    ○猶不知警惕，於上開觀察勒戒執行完畢釋放後5 年內，復
    基於施用第一級毒品海洛因之概括犯意，自93年8 月底某日
    起至94年1 月19日下午9 時許，連續在高雄縣仁武鄉大灣村
    大灣公園內、高雄市區邊某處，以將第一級毒品海洛
    因摻水加入針筒注射手臂方式，每3 至5 日施用1 次，而施
    用第一級毒品海洛因多次。嗣分別於：(1)93年9 月10日下午
    7 時許，在屏東市○○路段為警查獲，並扣得其所有供施用
    海洛因用之殘留海洛因注射針筒1 支。(2)93年10月7 日上午
    6 時30分許，至高雄縣政府警察局仁武分局接受採尿，而循
    線查獲。(3)93年10月28日下午3 時50分許，在高雄縣大寮鄉
    ○○路、仁德路口為警查獲，並扣得其所有供施用海洛因用
    之殘留海洛因注射針筒4 支。(4)93年11月23日上午11時20分
    許，在高雄縣鳳山市○○○路380 巷口為警查獲，並扣得其
    所有海洛因1 包（驗後淨重0.18公克，空包裝重0.21公克）
    。(5)94年1 月20日下午2 時5 分許，在高雄縣鳳山市○○○
    路39號「高興旅社205 室」為警查獲，並扣得其所有殘留海
    洛因之塑膠袋6 個、注射針筒2 支。
二、案經屏東縣警察局屏東分局報告臺灣屏東地方法院檢察署檢
    察官呈請臺灣高等法院高雄分院檢察署移轉臺灣高雄地方法
    院檢察署檢察官偵查起訴暨移送臺灣高雄地方法院併案審理
    。
    理  由
一、程序方面─
    本件上訴人即被告甲○○（以下簡稱被告）經合法傳喚（見
    本院卷第26-1頁送達證書），無正當理由不到庭，爰不待其
    到庭陳述，逕行判決。
二、認定犯罪事實所憑證據及理由─
  (一)上開犯罪事實，有被告於93年9 月10日下午7 時許、10月7
    日上午6 時30分許、10月28日下午3 時50分許、11月23日上
    午11時20分許、94年1 月20日下午2 時5 分許為警查獲所採
    尿液，經送鑑驗結果均呈嗎啡陽性反應，有屏東縣衛生局93
    年9 月24日屏縣衛檢六字第930383號檢驗結果通知書1 紙、
    高雄縣政府衛生局93年10月21日93煙檢字第2420號、93年11
    月10日93煙檢字第2640號、93年12月20日93煙檢字第2962號
    尿液檢驗成績書各1 紙、台灣檢驗科技股份有限公司94年2
    月21日報告編號KＺ000000000000號尿液檢驗報告1 紙、高雄
    醫學大學附設中和紀念醫院94年2 月22日報告編號0000-000
    號、0000-000號濫用藥物尿液檢驗報告各1 紙在卷可憑（見
    原審卷第9 、79、113 、123 頁，94毒偵878 號卷第4 頁，
    93毒偵6559號卷第3 頁背面，93毒偵7212號卷第2 頁，94毒
    偵796 號卷第5 頁）；且被告於93年11月23日遭扣案粉末1
    包經送請法務部調查局鑑定，結果為第一級毒品海洛因，有
    法務部調查局93年11月23日調科壹字第220018830 號鑑定通
    知書1 紙附卷足佐（見93毒偵7212號卷第3 頁）；又扣案注
    射針筒7 支、塑膠袋6 個經送鑑驗，結果均含有海洛因成分
    ，有高雄醫學大學附設中和紀念醫院94年1 月4 日報告編號
    0000- 000 號、94年3 月21日報告編號0000 -000 號、94年
    3 月29日報告編號0000 -000 號、94年3 月29日報告編號00
    00-000號、94年3 月29日報告編號0000- 000 號檢驗報告各
    1 紙在卷可憑（見原審卷第16、31、84至86頁）；再者，被
    告於原審、本院調查時亦供承有施用第一級毒品海洛因行為
    等語（見原審卷第96頁，本院卷第23頁）。
  (二)被告前於93年間因施用第一級毒品案件，經臺灣高雄地方法
    院裁定送觀察、勒戒，於93年6 月4 日因無繼續施用毒品傾
    向出所，由臺灣高雄地方法院檢察署檢察官於93年6 月4 日
    以93年度毒偵字第281 號為不起訴處分確定，有臺灣高等法
    院被告前案紀錄表在卷可按。足證被告於觀察、勒戒執行完
    畢釋放後，5 年內再犯本件施用第一級毒品罪，事證明確，
    被告犯行洵堪認定。
三、論罪科刑之理由─
  (一)按海洛因屬毒品危害防制條例第2 條第2 項第1 款所稱之第
    一級毒品，是被告於上開時地施用海洛因之行為，係犯同條
    例第10條第1 項之施用第一級毒品罪。被告持有海洛因，嗣
    進而施用之，持有之低度行為應為施用之高度行為所吸收，
    不另論罪。又被告連續多次施用第一級毒品海洛因之犯行，
    時間緊接，觸犯構成要件相同之罪名，顯係基於概括犯意為
    之，應依連續犯之規定論以一罪，並加重其刑。公訴人雖僅
    就被告自93年8 月底某日起至同年9 月6 日止，連續在高雄
    市區邊等處施用第一級毒品海洛因之犯行提起公訴，
    惟被告其餘如事實欄所載之連續施用第一級毒品犯行（即移
    送原審併辦部分），與上開起訴論罪科刑部分有連續犯裁判
    上一罪關係，為起訴效力所及，本院自得併予審理。
  (二)原審因而適用毒品危害防制條例第10條第1 項、第18條第1
    項前段，刑法第11條、第56條之規定，並審酌被告前因施用
    毒品案件經觀察勒戒執行完畢、不起訴處分確定後，仍未能
    徹底戒絕毒品，5 年內再犯本案施用第一級毒品罪，顯見其
    無戒毒悔改之意，有失政府制定毒品危害防制條例之立法美
    意，且經警查獲後，仍不知警惕，又一再施用毒品，經檢察
    官多次併案審理，所為殊有非是，本不宜寬貸，惟念其施用
    僅自戕一己之身體健康，尚未對他人造成危害，且犯後已坦
    承犯行，態度良好等一切情狀，量處有期徒刑1 年。復說明
    扣案海洛因1 包（淨重0.18公克，空包裝重0.21公克）為毒
    品，而殘留海洛因之注射針筒7 支、殘渣塑膠袋6 個，業難
    與第一級毒品海洛因析離，亦均屬第一級毒品，均依毒品危
    害防制條例第18條第1 項前段規定，宣告沒收銷燬之。另鑑
    定耗損之毒品，既已滅失，即無庸併予宣告沒收銷燬。經核
    原判決認事用法均無不合，量刑亦稱允當。被告以原判決量
    刑太重提起上訴，無理由，應予駁回。
四、適用之法律：刑事訴訟法第371 條、第368 條。
本案經檢察官姜麗儒到庭執行職務。
中　　華　　民　　國　　94　　年　　9 　　月　　23　　日
                  刑事第七庭    審判長法  官  莊飛宗
                                      法  官  黃憲文
                                      法  官  曾逸誠
以上正本證明與原本無異。
如不服本判決應於收受本判決後10日內向本院提出上訴書狀，其
未敘述上訴理由者，並得於提起上訴後10日內向本院補提理由書
狀（均須按他造當事人之人數附繕本）「切勿逕送上級法院」。
中　　華　　民　　國　　94　　年　　9 　　月　　23　　日
　　　　　　　　　　　　　　　　　　　書記官  郭蘭蕙
附錄本案判決論罪科刑法條：
毒品危害防制條例第10條第1 項：
施用第一級毒品者，處6 月以上5 年以下有期徒刑。
